臺灣臺南地方法院民事判決　九十二年度簡上字一二四號
　　上　訴　人　乙○○
　　　　　　　　甲○○○○○○.
　　共　　　同
　　訴訟代理人　陳貴德律師
　　被 上 訴人　丙○○　　　.
　　訴訟代理人　張天良律師
右當事人間請求拆屋交地事件，上訴人對於中華民國九十二年六月三十日本院台南簡
易庭九十二年度南簡字第五七三號第一審判決提起上訴，經本院於民國九十三年二月
五日言詞辯論終結，判決如左：
    主      文
上訴駁回。
第二審訴訟費用由上訴人負擔。
    事      實
甲、上訴人方面：
一、聲明：求為判決：
（一）原判決廢棄。
（二）駁回被上訴人在第一審簡易之訴及假執行之聲請。
二、陳述：除與原判決記載相同者，茲引用之外，補稱：
（一）土地與房屋為各別之不動產，各得單獨為交易之標的，且房屋性質上不能與土
      地使用權分離而存在，亦即使用房屋必須使用該房屋之地基，故土地及房屋同
      屬一人，而將土地及房屋分開同時或先後出賣，其間雖無地上權設定，然除有
      特別情事，可解釋為當事人之真意，限於賣屋而無基地之使用外，均應推斷土
      地承買人默許房屋承買人繼續使用土地。此有最高法院四十八年（上訴人誤載
      為八十四年）台上字第一四五七號判例及七十三年五月八日第五次民事庭會議
      決議可稽。此外，民法第四百二十五條之一第一項亦規定「土地及土地上之房
      屋同屬一人所有，而僅將土地或僅將房屋所有權讓與他人，或將土地及房屋同
      時或先後讓與相異之人時，土地受讓人或房屋受讓人與讓與人間或房屋受讓人
      與土地受讓人間，推定在房屋得使用期限內，有租賃關係。其期限不受第四百
      四十九條第一項規定之限制。
（二）兩造於於民國七十二年五月間，為要養豬，共同出資合夥購買坐落台南縣歸仁
      鄉○○段四五二九、四五三０及系爭四五三一地號等三筆土地，其中系爭四五
      三一地號土地係由合夥以上訴人乙○○之配偶楊黃鶴名義為「借名登記」，兩
      造並於系爭土地上搭建如原判決附圖所示Ｄ部分面積三四點四四平方公尺之鐵
      造石棉瓦雨遮，Ｅ部分面積六三點零零平方公尺之磚造石棉瓦農舍，Ｆ部分面
      積十一點三四平方公尺之鐵造石棉瓦雨遮，Ｇ部分面積十九點三二平方公尺之
      磚造水池，Ｈ部分面積六十點二三平方公尺之磚造石棉瓦農舍，Ｉ部分面積十
      一點零零平方公尺之鐵造石棉瓦雨遮等未保存登記建物（以下簡稱系爭建物）
      ，此為兩造不爭執之事實。故系爭土地及其上建物均為合夥財產，應堪認定。
      而系爭建物於七十二年間即已建築完成，並編定門牌號碼為歸仁鄉七甲村七鄰
      丁厝一之二五號，此有「新建房屋編釘門牌通知書」、七十三年一月十二日設
      籍之戶籍謄本、行政院農業委員會林務局農林航空測量所九十二年二月七日九
      十農測字第九０九二八０００五號函可稽。
（三）系爭借名登記於楊黃鶴名下之土地遭歸仁鄉農會聲請鈞院以七十三年度執字第
      八九五三號強制執行拍賣，因當時被上訴人已經退出合夥，故系爭土地及未保
      存登記建物均屬上訴人二人合夥所有，嗣系爭土地由第三人楊德風於七十四年
      五月二十二日拍定，以致系爭土地與建物異其所有人，依前揭判例意旨及最高
      法院民事庭會議決議暨民法第四百二十五條之一第一項之規定，推定在系爭建
      物使用期限內，系爭建物所有人與土地受讓人間有租賃關係。準此，上訴人與
      第三人楊德風就系爭四五三一地號土地既有租賃關係存在，則被上訴人於上開
      租賃期間內受讓系爭四五三一地號土地之所有權（七十九年一月四日辦畢登記
      ），依民法第四百二十五條第一項買賣不破租賃之規定，其租賃關係對被上訴
      人仍繼續存在。
（四）土地法第四十三條雖規定「依本法所為之登記有絕對之效力」，將登記事項賦
      予絕對真實之公信力，乃系為保護信賴登記而取得土地全力之第三人，而本件
      爭執不在於土地權力之歸屬，故被上訴人執土地登記謄本所載，而謂本件無前
      揭判例、決議即民法第四百二十五條之一第一項之適用，自非的論。又系爭土
      地價購時，係由合夥借楊黃鶴名義登記，非如被上訴人主張之信託登記，蓋楊
      黃鶴對於系爭土地並無管理處分之權，此與信託之定義不合（參照信託法第一
      條規定），故被上訴人就此所辯，自非可採。系爭房屋目前由上訴人乙○○及
      長女楊玉鈴、三女楊千慧、長子楊弦紋、孫女邱詩蘋共同居住，且乙○○、楊
      玉鈴分別領有殘障手冊，併此陳明。兩造間就系爭土地既存有租賃關係，則上
      訴人占有系爭土地即非無權占有。從而，被上訴人訴請拆屋還地，即非有理。
三、證據：除援用第一審所提證據外，補提新建房屋編釘門牌通知書、七十三年一月
    十二日設籍之戶籍謄本、行政院農業委員會林務局農林航空測量所九十二年二月
    七日九十農測字第九０九二八０００五號函（均影本）各一件，及現在之戶籍謄
    本一件、殘障手冊影本二件為證。
乙、被上訴人方面：
一、聲明：求為判決如主文第一項所示。
二、陳述：除與原判決記載相同者，茲引用之外，補稱：
（一）系爭四五三一地號土地於六十九年四月二十一日登記為訴外人李秋影所有，李
      秋影於七十二年五月二十六日以買賣為原因，移轉登記為楊黃鶴所有，七十二
      年六月間，上訴人黃炳耀向台南縣歸仁鄉農會借款新台幣（下同）一百萬元，
      楊黃鶴為擔保該筆債務，於七十二年六月三十日以系爭土地設定最高限額一百
      萬元之抵押權予歸仁鄉農會，嗣上訴人黃炳耀未能償還該筆借款，歸仁鄉農會
      以楊黃鶴為債務人，聲請鈞院強制執行，查封拍賣系爭土地，由訴外人楊德風
      於七十四年五月二十二日拍定，嗣楊德風於七十八年十二月二十二日將系爭土
      地出賣予被上訴人，於七十九年一月四日辦妥所有權移轉登記。依土地法所為
      登記有絕對效力；因法律行為取得物權，非經登記不生效力。系爭土地係合夥
      出資，以楊黃鶴為承買人，由楊黃鶴與李秋影訂立買賣契約，信託登記予楊黃
      鶴，依法為楊黃鶴所有（最高法院六十八年台上字第三一九０號判例及七十年
      台上字第三０三九判決參照），從未登記為合夥所有，鈞院拍賣系爭土地時，
      亦以系爭土地為楊黃鶴所有，將其列為執行事件之債務人，而地上之建物是合
      夥所建造，楊黃鶴非合夥人，則系爭土地與地上建物，並無「土地與建物為同
      一人所有」之情事。上訴人援引最高法院四十八年台上字第一四五七號判例及
      七十三年五月八日第五次民事庭會議決議，及民法第四百二十五條之一第一項
      之規定，均係以「土地與地上建物同屬一人」為前提，系爭土地與地上建物，
      從未屬於同一人所有，於本案自無適用前開判例、決議及法條規定之餘地。被
      上訴人之前手楊德風向法院購買系爭土地時，因未有「土地與建物同屬一人」
      之情事，不會發生租賃關係，楊德風與上訴人間未有租賃關係存在，則被上訴
      人向楊德風購買土地，自不會發生「買賣不破租賃」之情事，上訴人前揭法律
      上之主張不可採（楊德風於七十四年間向法院標得系爭土地時，尚未有現行民
      法第四百二十五條之一之規定）。
（二）訴外人楊德風相信土地是訴外人楊黃鶴所有，向法院標得土地，經過約五年後
      ，出賣予被上訴人，被上訴人係以私人身分購買土地，並非代表合夥購買土地
      。上訴人二人之合夥並無商號，無合夥之名稱，未辦理合夥之商業登記，無法
      定代理人，又合夥之財產屬於全體合夥人之公同共有，被上訴人自得將全部合
      夥人列為共同被告，請求拆除合夥所建造之系爭建物；被上訴人依據私人之土
      地所有權，請求上訴人（地上物之公同共有人）拆屋還地，應有理由。九十二
      年六月十六日被上訴人於原審具狀追加備位聲明，請求上訴人應協同被上訴人
      拆除地上建物並應交還土地予被上訴人。原審依據先位聲明判決上訴人應拆屋
      還地，鈞院若認為先位聲明無理由，請就備位聲明加以審判。
三、證據：援用第一審所提證據。
丙、本院依職權調閱本院八十三年度訴字第六九九號民事案卷。
    理      由
一、本件被上訴人起訴主張：兩造於七十二年五月間，為要養豬，合夥購買坐落台南
    縣歸仁鄉○○段四五二九、四五三０及系爭四五三一地號等三筆相連土地，並依
    序登記為上訴人黃炳耀（即黃進發）、被上訴人及上訴人乙○○之妻楊黃鶴所有
    ，兩造之合夥並於系爭四五三一地號土地上搭建如原判決附圖所示Ｄ部分面積三
    四點四四平方公尺之鐵造石棉瓦雨遮，Ｅ部分面積六三點００平方公尺之磚造石
    棉瓦農舍，Ｆ部分面積十一點三四平方公尺之鐵造石棉瓦雨遮，Ｇ部分面積十九
    點三二平方公尺之磚造水池，Ｈ部分面積六十點二三平方公尺之磚造石棉瓦農舍
    ，Ｉ部分面積十一點零零平方公尺之鐵造石棉瓦雨遮等系爭建物。七十二年七月
    間，合夥並以上訴人黃炳耀名義將上開三筆土地向台南縣歸仁鄉農會貸款一百萬
    元，嗣因合夥週轉不靈而不再養豬，經台南縣歸仁鄉農會向本院聲請強制執行拍
    定，三筆土地均於七十四年五月二十二日由訴外人楊德風拍定，並於七十四年七
    月九日辦妥所有權移轉登記，被上訴人於七十八年十二月十二日向楊德風購買系
    爭四五三一地號土地，於七十九年一月四日辦妥所有權移轉登記。又被上訴人早
    於七十二年七、八間即已退出合夥，並將股份移轉予上訴人乙○○，上訴人退出
    合夥之後，就合夥之財產，已無任何權利義務，且本院民事執行處將上開三筆土
    地拍定時，因合夥目的事業顯然不能達成，合夥應視為解散，此有台灣高等法院
    台南分院九十年上字第二０五號民事判決附卷可稽。因此系爭四五三一地號土地
    上之建物為上訴人二人合夥之財產，渠等公同共有之系爭建物無權占有被上訴人
    所有之系爭土地，自應拆除系爭建物，將土地返還予被上訴人。又系爭土地係合
    夥出資，信託登記為楊黃鶴所有，系爭土地依法為楊黃鶴所有，本院強制執行拍
    賣系爭土地時，亦以系爭土地為楊黃鶴所有，將其列為執行事件之債務人，而系
    爭建物是合夥所建造，楊黃鶴非合夥人，則系爭土地與地上建物，並無「土地與
    建物為同一人所有」之情事。上訴人就此所為法律上之主張均不可採。為此本於
    民法第七百六十七條規定訴請依「先位聲明」判決：上訴人應將坐落台南縣歸仁
    鄉○○段四五三一地號，面積零點一六七三公頃內，如附圖所示Ｄ部分面積三四
    點四四平方公尺之鐵造石棉瓦雨遮，Ｅ部分面積六三點００平方公尺之磚造石棉
    瓦農舍，Ｆ部分面積十一點三四平方公尺之鐵造石棉瓦雨遮，Ｇ部分面積十九點
    三二平方公尺之磚造水池，Ｈ部分面積六十點二三平方公尺之磚造石棉瓦農舍，
    Ｉ部分面積十一點零零平方公尺之鐵造石棉瓦雨遮均拆除，並將該各部分土地交
    還被上訴人，且願供擔保請准宣告假執行。又以「備位聲明」主張設若被上訴人
    已退出合夥之主張不被採信，即系爭建物仍屬兩造公同共有，則請求判命：上訴
    人應協同被上訴人將系爭建物拆除，並將各該部分之土地交還被上訴人等語。
二、上訴人則以：系爭建物係兩造於七十二年五、六月間合夥時出資所建，並以楊黃
    鶴名義申請編訂門牌號碼為歸仁鄉七甲村七鄰丁厝一之二五號，而系爭四五三一
    地號土地則係由合夥以上訴人乙○○之配偶楊黃鶴名義為「借名登記」，故系爭
    土地及其上建物均為合夥財產。因系爭土地遭歸仁鄉農會聲請強制執行拍賣時，
    被上訴人已退出合夥，故系爭土地及未保存登記建物均屬上訴人二人合夥所有，
    嗣系爭土地由訴外人楊德風於七十四年五月二十二日拍定，以致系爭土地與建物
    異其所有人，依最高法院四十八年台上字第一四五七號判例及七十三年五月八日
    第五次民事庭會議決議暨民法第四百二十五條之一第一項之規定，推定在系爭建
    物使用期限內，系爭建物所有人與土地受讓人間有租賃關係。上訴人與第三人楊
    德風就系爭四五三一地號土地既有租賃關係存在，則被上訴人於上開租賃期間內
    受讓系爭四五三一地號土地之所有權，依民法第四百二十五條第一項買賣不破租
    賃之規定，其租賃關係對被上訴人仍繼續存在。兩造間就系爭土地既存有租賃關
    係，則上訴人占有系爭土地即非無權占有。從而，被上訴人訴請拆屋還地，即非
    有理云云。
三、關於被上訴人主張：兩造於七十二年五月間，為要養豬，合夥購買包括系爭四五
    三一地號土地等三筆相連土地，並依序登記為上訴人黃炳耀、被上訴人及上訴人
    乙○○之妻楊黃鶴所有，嗣合夥並於系爭四五三一地號土地上搭建如原判決附圖
    所示Ｄ部分面積三四點四四平方公尺之鐵造石棉瓦雨遮，Ｅ部分面積六三點００
    平方公尺之磚造石棉瓦農舍，Ｆ部分面積十一點三四平方公尺之鐵造石棉瓦雨遮
    ，Ｇ部分面積十九點三二平方公尺之磚造水池，Ｈ部分面積六十點二三平方公尺
    之磚造石棉瓦農舍，Ｉ部分面積十一點零零平方公尺之鐵造石棉瓦雨遮等系爭建
    物；又七十二年七月間，合夥並以上訴人黃炳耀名義將上開三筆土地向台南縣歸
    仁鄉農會貸款一百萬元，嗣因合夥週轉不靈而不再養豬，經台南縣歸仁鄉農會向
    本院聲請強制執行拍定，三筆土地均於七十四年五月二十二日由訴外人楊德風拍
    定，並於七十四年七月九日辦妥所有權移轉登記，被上訴人於七十八年十二月十
    二日向楊德風購買其中之系爭四五三一地號土地，並於七十九年一月四日辦妥所
    有權移轉登記；另被上訴人已於七十二年七、八間退出合夥，並將股份移轉予上
    訴人乙○○，故系爭土地遭歸仁鄉農會聲請強制執行拍賣時，因被上訴人已退出
    合夥，坐落於系爭四五三一地號土地上之系爭未保存登記建物屬上訴人二人合夥
    財產，屬上訴人公同共有等情，業據提出土地登記謄本六件、地籍圖謄本一件、
    本院八十九年訴字第一九八三號、八十三年訴字第六九九號、台灣高等法院台南
    分院九十年上字第二０五號、八十四年上字第四九號民事判決及最高法院八十五
    年台上字第一九一一號民事裁定各一件為證，且上訴人就此亦不爭執，自堪信為
    實在。
四、茲原由兩造於七十二年五月間合夥購買之系爭四五三一地號土地，由訴外人楊德
    風經本院強制執行程序，於七十四年間拍定取得所有權，再輾轉由被上訴人於七
    十八年十二月十二日向楊德風購得，並於七十九年一月四日辦妥所有權移轉登記
    ；又被上訴人已於七十二年七、八間退出合夥，並將股份移轉予上訴人乙○○，
    合夥人僅餘上訴人二人，因此原屬兩造三人合夥公同共有之坐落於上開土地上之
    系爭未保存登記建物，於系爭土地遭歸仁鄉農會聲請強制執行前，乃屬上訴人二
    人合夥公同共有之事實，既經認定如前，則本件所待審究者，僅為上訴人公同共
    有之系爭房屋，究竟有何權源占有使用被上訴人所有之系爭土地，經查：
（一）上訴人主張系爭四五三一地號土地係由合夥以上訴人乙○○之配偶楊黃鶴名義
      為「借名登記」，而被上訴人則抗辯其屬「信託登記」，因該等法律行為之性
      質不同，效力有別，自有先予釐清之必要。按所謂借名登記契約，為當事人約
      定，一方（借名者）經他方（出名者）同意，就屬於一方現在或將來之財產，
      以他方之名義，登記為所有人或其他權利人。惟其在現行法上，屬於無名契約
      ，是有關借名契約當事人間之權利義務，倘契約未有約定，考量其性質與勞務
      契約相近，於補充解釋時，應適用民法關於委任之規定（民法第五百二十九條
      參照）；而所謂信託者，依八十五年一月二十六日公佈施行之信託法第一條規
      定，係指當事人約定，一方（委託人）將財產權移轉或為其他處分，使他方（
      受託人）依信託本旨，為受益人之利益或為特定目的，管理或處分信託財產之
      關係。此外，依最高法院在信託法公佈施行前之判例，謂信託行為係指委託人
      授與受託人超過經濟目的之權利，而僅許可其於經濟目的範圍內行使權利之法
      律行為而言（參照最高法院六十六年台再字第四二號判例）。因此信託契約之
      受託人不僅就信託財產承受權利人之名義，且須就信託財產，依信託契約所定
      內容為積極的管理或處分。並非將自己之財產，以他人名義登記時，雙方之間
      即當然有信託關係存在。準此而論，兩造於七十二年五月間合夥購買系爭土地
      時，雖以楊黃鶴之名義登記，然並未約定楊黃鶴有何處分、管理系爭土地之義
      務，且系爭土地仍係由兩造合夥自行管理、使用（經營養豬業）與處分（向農
      會抵押借款），顯與信託契約之要件不符，故上訴人主張其屬借名登記契約，
      應屬可採。
（二）承前所述，借名登記契約當事人締約之內容，僅在於以出名者之名義，登記為
      標的財產之所有人或其他權利人。因此，除非當事人就該標的財產另有買賣、
      互易或贈與之約定，否則借名者得隨時請求出名者應將該以其名義登記之財產
      返還出名者（參照民法第五百二十九條、第五百四十一條），亦即借名者對於
      出名登記者僅有返還請求權。而系爭四五三一地號土地既經合夥借用楊黃鶴名
      義登記，則於楊黃鶴返還系爭土地所有權予該合夥前，仍應認系爭土地屬楊黃
      鶴所有，要非合夥所有。是上訴人主張系爭土地雖借名登記予楊黃鶴，但仍屬
      上訴人二人合夥所有云云，應無可採。且按借名登記契約之登記名義人，在名
      義上既為標的財產之所有人或權利人，一般人亦僅得依據該登記名義，從形式
      上認定實體權利之歸屬，故自保障交易之安全之觀點而論，亦應同上認定。再
      者，訴外人楊德風確係經本院七十三年度執字第八九五三號強制執行事件，於
      七十四年間拍定取得系爭土地之所有權，上訴人就此並無爭執，倘依上訴人前
      揭主張，認系爭土地雖借名登記予楊黃鶴，但仍屬上訴人二人合夥所有，則訴
      外人楊德風要無可能經執行程序拍定取得系爭土地之所有權，顯見上訴人上開
      主張矛盾不足取。
（三）現行實務上對於強制執行法拍賣不動產，有關不動產上之負擔，仍係依民法上
      買賣之原則處理，亦即依繼受取得之理論及物權優先次序之原則，決定拍定人
      是否承受不動產上之負擔。故除抵押權因拍定而塗銷者，或因有礙抵押權之效
      力，或違反查封效力所為之移轉、設定負擔或其他有礙執行效果之行為，經執
      行法院排除者外（參照民法第八百六十六條，強制執行法第九十八條、第五十
      一條、第一百十三條），原存在於不動產上之負擔，如租賃關係，依民法第四
      百二十五條之規定，對於拍定人應繼續存在。本件原屬兩造合夥公同共有之系
      爭未保存登記建物，乃係合夥從事養豬事業而搭建，有如前述，兩造就此並不
      爭執，而系爭土地既係合夥借用楊黃鶴名義登記，自應認合夥於搭建系爭建物
      時，已取得名義上土地所有權人楊黃鶴之同意，且依本件全案卷證資料，楊黃
      鶴並未因此受有報酬，則當時合夥與楊黃鶴間，就系爭土地自無租賃契約（有
      償契約）可言，充其量僅得認為存在使用借貸契約（本院七十三年度執字第八
      九五三號強制執行案卷已逾保存期限銷燬，僅得依當時情況判斷）。因此，訴
      外人楊德風於七十四年間拍定取得系爭土地之所有權時，系爭未保存登記建物
      之所有權人即上訴人等，對於楊德風並無租賃關係可資主張，自無買賣不破租
      賃可言，且楊德風並非前揭使用借貸契約之當事人，基於借貸關係之相對性，
      上訴人亦不得執此主張渠等有權占有系爭土地。故被上訴人嗣基於買賣關係，
      輾轉自訴外人楊德風取得系爭土地之所有權後，上訴人既未主張並舉證證明渠
      等已另行取得占有使用系爭土地之權源，自仍屬無權占有。
（四）最高法院四十八年台上字第一四五七號判例及七十三年五月八日第五次民事庭
      會議決議乃係為補民法第八百七十六條有關法定地上權規定之不足，因認「土
      地與房屋為各別之不動產，各得單獨為交易之標的，且房屋性質上不能與土地
      使用權分離而存在，亦即使用房屋必須使用該房屋之地基，故土地及房屋同屬
      一人，而將土地及房屋分開同時或先後出賣，其間雖無地上權設定，然除有特
      別情事，可解釋為當事人之真意，限於賣屋而無基地之使用外，均應推斷土地
      承買人默許房屋承買人繼續使用土地。」，藉此緩和房屋所有權人面臨被請求
      拆屋還地的情況，以減少具有利用價值之房屋被拆除所造成社會資本之浪費。
      惟依上開判例意旨，既以「土地及房屋同屬一人，而將土地及房屋分開同時或
      先後出賣」為要件，以限制其適用範圍，而系爭土地經訴外人楊德風拍定時，
      其所有權人為楊黃鶴，坐落系爭土地上之系爭未保存登記建物則屬上訴人二人
      合夥所有，顯與該判例所示之要件不合，自無援引適用該判例或決議之餘地。
      另現行民法第四百二十五條之一第一項固規定「土地及土地上之房屋同屬一人
      所有，而僅將土地或僅將房屋所有權讓與他人，或將土地及房屋同時或先後讓
      與相異之人時，土地受讓人或房屋受讓人與讓與人間或房屋受讓人與土地受讓
      人間，推定在房屋得使用期限內，有租賃關係。其期限不受第四百四十九條第
      一項規定之限制。」。惟本條規定亦以「土地及土地上之房屋同屬一人所有」
      為要件，本件情形與法條規定要件不符，無待贅論，況且本條規定係於八十八
      年四月二十一日新修正公布，而訴外人楊德風拍定取得系爭土地之所有權係發
      生於七十四年間，依民法債篇施行法第一條之規定，上開新修正條文對此亦無
      適用之餘地。故上訴人所為上開法律上之主張，均無可取。至於系爭建物目前
      由何人居住，居住人是否領有殘障手冊，均與本件是否有權占有之判斷無涉，
      附此敘明。
五、綜上所述，本件被上訴人主張上訴人無權占有系爭四五三一地號土地為可採，上
    訴人所辯均無可取。且房屋之拆除，為事實上之處分行為，未經辦理所有權第一
    次登記之建物，須有事實上之處分權者，始得予以拆除。系爭未保存登記建物既
    屬上訴人二人合夥公同共有，渠等對之有事實上之處分權。從而，被上訴人本於
    所有物返還請求權之法律關係，請求上訴人應將坐落系爭四五三一地號土地上未
    保存登記之系爭建物，均予拆除，並將系爭建物占用之土地交還被上訴人，為有
    理由，應予准許。是則原審判命上訴人應將坐落系爭四五三一地號土地上，如原
    判決附圖所示Ｄ部分面積三四點四四平方公尺之鐵造石棉瓦雨遮，Ｅ部分面積六
    三點００平方公尺之磚造石棉瓦農舍，Ｆ部分面積十一點三四平方公尺之鐵造石
    棉瓦雨遮，Ｇ部分面積十九點三二平方公尺之磚造水池，Ｈ部分面積六十點二三
    平方公尺之磚造石棉瓦農舍，Ｉ部分面積十一點零零平方公尺之鐵造石棉瓦雨遮
    均拆除，並將該各部分土地交還被上訴人，並依聲請分別酌定相當之擔保金額宣
    告准予假執行及免為假執行，於法並無不合。上訴意旨指摘原判決不當，求予廢
    棄改判，為無理由，應予駁回。
六、據上論結，本件上訴為無理由，依民事訴訟法第四百三十六條之一第三項、第四
    百四十九條第一項、第七十八條、第八十五條第一項前段，判決如主文。
中　　　華　　　民　　　國　　九十三　　年　　　二　　　月　　  十九  　日
                                    臺灣臺南地方法院民事第三庭
~B審判長法官　蔡美美
~B法    　官　蔡孟珊
~B法    　官　杭起鶴
右正本證明與原本無異
◎本判決不得上訴
中　　　華　　　民　　　國　　九十三　　年　　　二　　　月　　  十九  　日
~B法院書記官　蔡蘭櫻
